【裁判字號】    98,訴,1592
【裁判日期】    990507
【裁判案由】    毒品危害防制條例
【裁判全文】
臺灣臺北地方法院刑事判決              98年度訴字第1592號
公  訴  人  臺灣臺北地方法院檢察署檢察官
被      告  潘奇
選任辯護人  許永昌律師
上列被告因違反毒品危害防制條例案件，經檢察官提起公訴（98
年度偵緝字第183號），本院判決如下：
    主  文
潘奇共同販賣第二級毒品，處有期徒刑柒年肆月。未扣案販賣
毒品所得新臺幣伍萬捌仟元沒收，如全部或一部不能沒收時，以
其財產抵償之；未扣案行動電話壹具（含0000000000
號門號SIM卡壹枚）沒收，如全部或一部不能沒收時，追徵其價
額或以其財產抵償之。
其餘被訴部分無罪。
    事  實
一、潘奇明知MDMA為毒品危害防制條例第2條第2項第2款所規
    定之第二級毒品，依法不得持有、販賣，竟與真實姓名、年
    籍不詳，綽號「小毛」之成年男子共同意圖營利，基於販賣
    第二級毒品MDMA之犯意聯絡及行為分擔，推由潘奇以其所
    使用之0000000000號行動電話作為販賣MDMA之聯絡工具，向
    乙○○兜售MDMA，而於民國97年10月5日上午6時43分至同年
    月6日晚上11時59分許，潘奇以上揭行動電話聯絡乙○○
    （乙○○持用0000000000號行動電話）販賣毒品事宜，約定
    以新臺幣（下同）5萬8千元（起訴書誤載為5萬7千元）之代
    價販賣MDMA共計200顆予乙○○，並於同日晚間11時59分許
    ，潘奇與乙○○相約在乙○○位在臺北市○○區○○街35
    號4樓之8住處會合，即於翌日（7日）凌晨1時35分許，潘奇
    與乙○○共赴臺北市○○○路上之某不詳之交易地點，由
    「小毛」交付約定之MDMA 200顆予乙○○，乙○○交付5萬
    8千元，而完成交易。嗣於97年11月18日下午5時許，乙○○
    為警查獲持有含第二級毒品MDMA在內之多種毒品，經警方依
    其供述而查知潘奇上開犯行。
二、案經臺北縣政府警察局新店分局報告臺灣臺北地方法院檢察
    署檢察官偵查起訴。
    理  由
壹、證據能力
  (一)按被告以外之人於審判外之言詞或書面陳述，除法律有規定
    者外，不得作為證據，刑事訴訟法第159條第1項定有明文。
    查證人乙○○於接受警員詢問時所為之陳述，為被告以外之
    人於審判外之言詞陳述，依刑事訴訟法第159條第1項之規定
    ，前述陳述為傳聞證據，不具證據能力，又無刑事訴訟法第
    159條之1至第159條之5所設例外具有較可信之特別情況，自
    不得作為本件認定被告犯罪之證據。
  (二)按被告以外之人於審判外之陳述，雖不符前4條之規定，而
    經當事人於審判程序同意作為證據，法院審酌該言詞陳述或
    書面陳述作成時之情況，認為適當者，亦得為證據。當事人
    、代理人或辯護人於法院調查證據時，知有第159條第1項不
    得為證據之情形，而未於言詞辯論終結前聲明異議者，視為
    有前項之同意，刑事訴訟法第159條之5定有明文。查下述其
    餘本院用以認定被告犯行所憑被告以外之人於審判外陳述而
    具有傳聞性質之證據，被告及辯護人與檢察官均未否認其證
    據能力，且無不宜為證據之情形，揆諸前揭說明，均有證據
    能力。
貳、有罪部分
  一、認定事實部分：
    訊據被告潘奇固然坦承於97年10月6日晚上有到乙○○住
    處去一起去林森北路找「小毛」交易毒品之情事，惟矢口否
    認有何販賣第二級毒品MDMA之犯行，辯稱：我只是介紹「小
    毛」給乙○○認識，因為乙○○與我的朋友「小毛」不太熟
    ，所以乙○○要我幫忙找買的對象，要求我幫他拿，但是我
    告訴乙○○說我沒有那麼多錢幫他拿，所以我就介紹「阿毛
    」給乙○○認識云云；辯護人則辯稱：被告是受到乙○○之
    委託，被告與「小毛」沒有犯意聯絡云云。惟查：
  (一)證人乙○○於97年11月18日下午5時許，經員警持搜索票至
    其位在臺北市○○區○○街35號4樓之8之住處執行搜索時，
    當場扣得愷他命1袋、藥錠1批（內含甲基安非他命、MDMA
    、愷他命或甲氧基甲基安非他命等毒品），經鑑定結果，確
    分別檢出愷他命成分、甲基安非他命、MDMA、MDA等成分、
    PMMA、愷他命成分，此有內政部警政署刑事警察局98年2月
    16日刑鑑字第0970181092號鑑定書在卷可稽（見本院卷第
    167至170頁），乙○○於偵查中供出潘奇為MDMA毒品來源
    之一，有偵查筆錄在卷可稽（97年度偵字第27022號偵查卷
    第96頁）。
  (二)依0000000000號、0000000000號行動電話之通訊監察譯文內
    容顯示，被告確曾自97年10月5日上午6時43分至同年月6日
    晚上11時59分許，多次以其使用之0000000000號行動電話與
    乙○○使用之0000000000號行動電話談論MDMA毒品事宜，其
    二人詳細通話內容如下：
  1.於97年10月5日上午6時43分，通話人乙○○（0000000000）
    、被告（0000000000）。（以下以潘、黃代號稱呼二人）黃
    ：謂現在怎樣了？你晃點我好幾次。
    潘：對不起，我那個朋友看錯了，他把綠色的看成了「ysl
        」了。
    黃：你說那兩百是「ysl」其實是「ysl」是不是？你到底想
        怎樣？問題說「ysl」沒有比「阿曼妮」風評較好為什
        麼我不能只拿一百咧衣錠要拿兩百咧？那兩百也沒有降
        10塊。
    潘：對，拿錯了。對呀，那「ysl」也要麻？
    黃：重點說兩百也沒有降10塊。
    潘：你說「ysl」當然比較便宜啦。
    黃：那兩百算多少。
    潘：你放心我會站在你立場想。
    黃：還沒問ㄡ？那你說一個單位是二九兩個顛（應為單）位
        是五八是不是？
    潘：五八呀，兩個單位是五八。
    黃：哪一個單位是多少？
    潘：一個是二八一個是二九。
    黃：二八我們講定價格可以馬上交易好不好。
    潘：二九可不可以，好對不起。
    黃：他這樣子轉來轉去害我放風聲出去我貨到了。
    潘：不好意思。
    黃：昨天拿的錢有收到嗎？
    潘：有呀有收到，我不會欠你的放心。
    黃：那我確定就二八嗎。
    潘：謂我會打給你。
  2.於97年10月5日晚上11時27分，通話人乙○○（0000000000
     ）、被告（0000000000）。
    黃：謂。
    潘：謂阿郎ㄡ。
    黃：你到底想怎樣。
    潘：今天他爸生日那就明天我答應人家要給兩個單位他說他
        知道可是他爸生日要回去吃飯，他說明天晚上。
    黃：好啦。
    潘：呀他說二八五ㄡ。錢收到他是說二八五ㄡ。
    黃：好啦二八五。你錢收到不是要一起過來。
    潘：好啦，就明天一起。
    黃：ok。
    潘：好拜。
  3.於97年10月6日上午11時28分，通話人乙○○（0000000000
    ）、被告（0000000000）。
    黃：沒錯。
    潘：你睡醒了ㄡ。我要問你那個，如果改板成換007電影你
        說好不好看。
    黃：你又改來改去的。
    潘：不是他又跑到那邊去了他說那邊現有幫你抓。我幫你抓
        回來兩個單位就一樣呀007電影一樣呀。
    黃：是二八五這樣子ㄡ。呃。
    潘：007正版的。
    黃：呃，什麼時候來。
    潘：今天晚上呀。
    黃：到了再說。
    潘：你確定要ㄡ，075我怕你說不好看啦。
    黃：只有007換別的那有什麼用。
    潘：好我知道。
  4.於97年10月6日上午12時29分，通話人乙○○（0000000000
    ）、被告（0000000000）。
    黃：在朋友家。
    潘：你在水龍王嗎？
    潘：我朋友說他那邊不方便抱著兩個單位亂跑說方付方便我
        們兩個一起過去然後一手交錢一手交貨然後再回老地方
        。
    黃：什麼時候去？
    潘：都可以呀隨時。
    黃：好那就現在呀。
    潘：那在松江路我們一起去，人家不方便。
    黃：好你到了我們一起去呀。
    潘：好拜拜。
  5.於97年10月6日下午1時22分，通話人乙○○（0000000000
    ）、被告（0000000000）。
    黃：你有確定什麼時候來呀？
    潘：謂.好我打電話問一下，因為他在桃園。
    黃：他在桃園為什麼要約在松江路？
    潘：那是他老闆，對。
    黃：他老闆，他到老闆地方我們也要到他老闆地方。
    潘：對，因為他身上現金不夠。
    黃：我知道因為等一下有人要來找我，好拜。
    潘：好。
  6.於97年10月6日下午1時28分，通話人乙○○（0000000000
    ）、被告（0000000000）。
    黃：去接你ㄡ你開車，好兩點半來接我我等你。
    潘：謂阿郎，大概兩點半。去接你，對。
  7.於97年10月6日下午1時31分，通話人乙○○（0000000000
    ）、被告（0000000000）。
    黃：怎樣？
    潘：跟你知會一下他改七八點ok嗎，他想說直接帶他過去怕
        會拖太久。
    黃：我打麻將可能到七點或九點。
    潘：好。
    黃：那我等你。
  8.於97年10月6日晚上11時20分，通話人乙○○（0000000000
    ）、被告（0000000000）。
    黃：你現在要過來載我嗎？好我等你。
    潘：對。
  9.於97年10月6日晚上11時59分，通話人乙○○（0000000000
    ）、被告（0000000000）。
    潘：我到了。在巷子口，對。
    黃：巷子口是漢中街漢口街是不是？
    此有被告持用之0000000000號門號及乙○○0000000000 號
    門號通訊監察譯文在卷可稽（見本院卷第51至61頁、第87至
    89頁），核與證人乙○○證稱有使用電話0000000000號與被
    告通話等語相符（見本院卷第145頁背面），被告亦坦承與
    乙○○間確有上開通話事實，故前揭通話內容確為真實。
  (三)證人乙○○於偵查中證稱：97年11月18日為警查扣之搖頭丸
    及愷他命是向一位「PP」、一位「小張」的人所購買的。我
    是從警察那裡得知「PP」是被告潘奇、「小張」是張彤。
    被告是從97年9月開始打電話向我推銷，他跟我講了好幾次
    ，有時有成，有時沒有成。第一次是在林森北路那裡，靠近
    南京西路，是被告開車來，我們在車上交易，我只記得是20
    0件，是一種像橘色又像紅色的毒品，好像是叫「三菱」，
    他們說是搖頭丸，金額當時200顆5萬8仟元等語（見前揭偵
    查卷第96、97頁）；於本院審理時證稱：通訊監察譯文裡面
    提到的「YSL」、「阿曼尼」應該是指搖頭丸，「那二百算
    多少」，應該是指二百顆搖頭丸，「那你說一個單位是二九
    ，二個單位是五八」，應該是搖頭丸的價錢。是被告介紹我
    向別人購買搖頭丸的，賣的人我不認識。我印象中有詢問被
    告價格，都是直接向被告詢問價格，印象中被告會先去問過
    他的朋友，然後被告就介紹他的朋友出來就與我交易這樣子
    。林森北路靠近南京西路附近向被告以5萬8千元購買200 顆
    的搖頭丸那一次的交易是被告帶我去的，被告也有去，我也
    有看到被告的朋友。被告並沒有直接將搖頭丸交付給我，是
    被告的朋友拿給我的，被告在現場，我不記得錢是交給被告
    或是被告的朋友，也不記得到林森北路的時候，是我與被告
    二人上去，或是對方下來等語等語（見本院卷第145至第149
    頁）。
  (四)依證人乙○○前揭證述及上開通訊監察譯文內容相互參照，
    證人乙○○自97年10月5日上午6時43分起至10月6日晚上11
    時59分許止，多次詢問被告有關毒品「ysl」、「阿曼尼」
    、「007」，並約定有無存貨可賣，經與被告確認後，雙方
    議定以100顆2萬9千元、200顆5萬8千元之代價，約定200 顆
    搖頭丸交易，並由被告載乙○○至約定交付毒品之地點，完
    成該次交易。佐以被告於本院準備程序及審理時自承97年10
    月6日晚上確實有先到乙○○住處，並與乙○○一起去林森
    北路街找「小毛」交易200顆搖頭丸，價格是5萬8千元等情
    （見本院卷第24頁背面、第150頁），顯見證人乙○○確實
    有在97年10月5日、6日透過被告之聯繫以5萬8千元之代價購
    買MDMA200顆，並於同日晚間11時59分許，被告與乙○○在
    乙○○位在臺北市○○區○○街之住處會合後，於翌日凌晨
    1 時35分許，二人開車共赴臺北市○○○路上之某不詳地點
    ，在車上由綽號「小毛」之人交付約定之MDMA200顆予乙○
    ○，乙○○並交付現金5萬8千元，而完成交易之情事。
  (五)按刑法上之幫助犯，係指無共同犯罪之意思，僅出之於幫助
    之意思，對於正犯資以助力，而未參與犯罪行為之實行者而
    言，如有共同犯罪之意思，就構成犯罪事實之一部已參與實
    行，或推由其中一部分人實行犯罪行為者，即屬共同正犯。
    且共同實施犯罪行為，在合同意思範圍內，相互利用他人之
    行為，以達其犯罪之目的，原不必每一階段均參與，祇須分
    擔犯罪行為之一部，即應對於全部所發生之結果共同負責。
    被告雖辯稱僅係介紹「小毛」與乙○○交易，並無販賣第二
    級毒品云云，惟若非被告有為販賣毒品之行為，證人乙○○
    何以於偵查中明確表示係向綽號「PP」之男子購買毒品，亦
    能清楚說明該次交易毒品之金額、數量及經過。且依前揭被
    告與證人乙○○對話之通訊監察譯文所示，於97年10月5日
    上午6時43分、於97年10月5日晚上11時27分、於97年10 月6
    日上午11時28分、於97年10月6日上午12時29分、於97年10
    月6日下午1時22分、於97年10月6日下午1時28分、於97年10
    月6日下午1時31分、於97年10月6日晚上11時20分及97年10
    月6日晚上11時59分，證人乙○○持用0000000000號行動電
    話門號與被告使用之0000000000號門號有密切多次聯繫，對
    話中被告亦多次提及MDMA之種類、價格，及有磋商價格之行
    為，被告並有聯絡乙○○前往交易毒品之時間及會合之地點
    ，此有前揭通訊監察譯文在卷可參（見本院卷第51至61 頁
    、第87至89頁），被告也自承確實於會合後一同前往臺北市
    ○○○路上之某不詳地點完成該次交易，足認被告有實施接
    洽毒品交易及促成該次交易之行為，並非單純介紹。若被告
    僅單純介紹賣方，只須提供賣方聯繫之方式即可，何須由被
    告多次與乙○○透過電話聯繫交易毒品之種類、價格、數量
    及交易之地點，並陪同乙○○至約定之地點完成毒品之交易
    ，顯見本件應係由被告負責與買方聯絡販賣第二級毒品搖頭
    丸事宜，並由綽號「小毛」之男子負責提供第二級毒品搖頭
    丸之分工方式，以完成販賣第二級毒品之犯行，被告辯稱係
    因欠乙○○人情才幫忙介紹云云，顯非可採。
  (三)被告雖辯稱：97年10月6日晚間係伊友人甲○○開車在一去
    乙○○住處接乙○○，之後一起前往林森北路找「小毛」，
    係乙○○下車去與「小毛」交易，伊與甲○○在車上等云云
    ，惟經本院依其聲請傳喚證人甲○○，甲○○證稱：我有帶
    被告去向「小毛」購買搖頭丸一次，時間是在97年左右，應
    該是我開車載被告去林森北路，在那邊等「小毛」。當時是
    被告請我做這個事情的，應該是有人找被告說需要拿搖頭丸
    ，但是被告與「小毛」不熟，所以被告就請我幫個忙，與「
    小毛」聯絡後，載他過去找「小毛」。與「小毛」聯絡是聯
    絡說碰面，其餘內容部份，等我們碰面之後再講，碰面之後
    就向「小毛」講說需要搖頭丸，數量以及價格的部份，我現
    在忘記當天是怎麼講的，那一天我也沒有看到毒品，我那天
    去當時我車子是停在紅線，我下車與「小毛」講完話之後，
    我就馬上上車回去車上等，當天的情形，「小毛」身上並沒
    有搖頭丸，因為電話中沒有確認這個事情，「小毛」說要等
    ，被告在一家酒店的樓下等「小毛」要拿搖頭丸過來，當時
    「小毛」是說要拿到錢才要把搖頭丸拿給被告，但是被告身
    上沒有那麼多現金，要他的朋友才有現金，所以被告就把他
    需要毒品的朋友與「小毛」約在相同的地方，等被告的朋友
    拿來現金之後，「小毛」才要交付毒品，後來被告上車的時
    候，我有確認他們的事情已經處理好了，當天我開車載潘奇
    ，車上只有二人，我沒有看到乙○○等語（見本院卷第15
    0 頁至第153頁）。則證人甲○○證述毒品交易之過程非僅
    與本件被告及證人乙○○供述、證稱之毒品交易過程並不一
    致，證人乙○○更證述沒有看過甲○○等語（見本院卷第15
    3頁），是尚難認定證人甲○○有於97年10月7日與被告、乙
    ○○一同前往林森北路之不詳地點完成毒品之交易。且依甲
    ○○之證述，其當天並無看到交易之過程，則甲○○所證顯
    不足作為有利被告之依據，被告上開所辯，自不足採。
  (四)按販賣毒品係違法行為，非可公然為之，而毒品本無一定之
    公定價格，是其各次買賣之價格，當亦各有差異，而或隨供
    需雙方之資力、關係之深淺、需求之數量、貨源之充裕與否
    、販賣者對於資金之需求程度，以及政府查緝之態度，進而
    為各種不同之風險評估，而為機動性之調整，是其價格標準
    ，自非一成不變，且販賣者從各種「價差」或「量差」或「
    純度」謀取利潤方式，亦有差異，然其所圖利益之非法販賣
    行為目的，則屬相同，並無二致。因之，販賣利得，除經被
    告坦承，或其價量至臻明確，確實難以究其原委。然按一般
    民眾普遍認知之毒品非法交易，向為政府查禁森嚴且重罰不
    寬貸，衡諸常情，倘非有利可圖，絕無甘冒重罰風險之理。
    從而，舉凡其有償交易，除足反證其確另基於某種非圖利本
    意之關係外，尚難因無法查悉其買進、賣出之差價，而諉無
    營利之意思，或阻卻販賣犯行之追訴。又販賣毒品者，其主
    觀上有營利之意圖，客觀上有販賣之行為即足構成，至於實
    際上是否已經獲利則非所問。即於有償交付他人之初，係基
    於營利之意思，並著手實施，而因故無法高於購入之原價出
    售，最後不得不以原價或低於原價交付他人時，仍屬販賣行
    為。查被告本身即有施用第二級毒品MDMA之犯罪前科，此有
    本院被告前案紀錄表可稽，其對於MDMA取得非易，毒品交易
    為檢警機關嚴予取締之犯罪，法律並就此設有重典處罰，當
    知之甚明，而被告對外以行動電話作為毒品交易之聯絡工具
    ，而後聯繫「小毛」交付毒品予購買者乙○○，被告與「小
    毛」若非有利可圖，豈有多次聯絡、犯險進行第二級毒品MD
    MA交易之意願，被告主觀上有營利之意圖，自甚明確。
  (六)綜上，被告所辯不足採信。本件事證明確，其犯行堪以認定
    。
二、論罪科刑部分：
    按MDMA，為毒品危害防制條例第2條第2項第2款所規定之第
    二級毒品，不得非法持有及販賣。核被告所為，係犯毒品危
    害防制條例第4條第2項之販賣第二級毒品罪。其販賣第二
    級毒品MDMA前持有該毒品之低度行為，應為販賣之高度行為
    所吸收，不另論罪。被告與真實姓名不詳綽號「小毛」之成
    年男子，就上開犯罪事實所載之犯行，有犯意聯絡及行為分
    擔，應論以共同正犯。爰審酌販賣毒品行為乃煙毒禍害之源
    ，其源不斷，則流毒所及，非僅多數人之生命、身體受其侵
    害，且社會、國家之法益亦不能免，當非個人一己之生命、
    身體法益所可比擬，被告竟無視法令禁制，販賣第二級毒品
    予乙○○，所為足以擴散毒品並增加施用毒品之人口，並戕
    害購毒者之身心健康，其犯罪所生之危害非輕，且被告犯後
    未能坦供犯行之態度，復參酌被告之素行、販賣毒品之動機
    、數量、犯罪所得多寡等一切情狀，量處如主文所示之刑，
    以資懲儆。被告販賣第二級毒品所得5萬8千元，雖未扣案，
    應依毒品危害防制條例第19條第1項規定，宣告沒收，如全
    部或一部不能沒收時，以其財產抵償之。又未扣案之行動電
    話1具（含門號0000000000號SIM卡1張），雖係以李璟豐名
    義申請（見本院卷第33頁），惟被告供稱為其所使用（見本
    院卷第24頁背面），堪認係供本案販賣毒品聯絡所用，應依
    毒品危害防制條例第19條第1項規定宣告沒收，如全部或一
    部不能沒收時，追徵其價額或以其財產抵償之。
、無罪部分：
一、公訴意旨略以：潘奇基於販賣第三級毒品愷他命之犯意，
    先與乙○○談妥以不詳之代價，販賣數量不詳之愷他命與乙
    ○○後，旋即於97年10月25日下午5時許，將上揭毒品送至
    乙○○住處樓下，並撥打電話通知乙○○取貨，而完成交易
    。因認被告上揭行為，係涉犯違反毒品危害防制條例第4條
    第3項之販賣第三級毒品罪嫌。
二、按犯罪事實應依證據認定之，無證據不得認定犯罪事實，刑
    事訴訟法第154條第2項定有明文。又認定不利於被告之事實
    ，須依積極證據，苟積極證據不足為不利於被告事實之認定
    時，即應為有利於被告之認定，更不必有何有利之證據；又
    所謂「積極證據足以為不利被告事實之認定」，係指據為訴
    訟上證明之全盤證據資料，在客觀上以達於通常一般之人均
    不致於有所懷疑，而得確信被告確曾犯罪之程度。若未達到
    此一程度，而有合理懷疑之存在時，即無從為被告有罪之判
    決（最高法院30年上字第816號、76年台上字第4986號判例
    參照）。又刑事訴訟法第161條第1項規定，檢察官就被告犯
    罪事實，應負舉證責任，並指出證明之方法。因此，檢察官
    對於起訴之犯罪事實，應負提出證據及說服之實質舉證責任
    。倘其所提出之證據，不足為被告有罪之積極證明，或其指
    出證明之方法，無從說服法院以形成被告有罪之心證，基於
    無罪推定之原則，自應為被告無罪判決之諭知，同院92年台
    上字第128號判例亦足供參考。
三、公訴人認被告涉有販賣第三級毒品之犯行，無非係以被告之
    供述、證人乙○○之證述、內政部警政署刑事警察局鑑驗報
    告、臺灣檢驗科技股份有限公司濫用藥物檢驗報告及000000
    0000號行動電話通聯紀錄、0000000000號、0000000000號行
    動電話通訊監察譯文為其主要論據。
四、訊據被告堅決否認有何販賣第三級毒品之犯行，辯稱：我沒
    有販賣第三級毒品愷它命予乙○○等語。經查：
  (一)被告雖曾於警詢中供稱：有於97年10月底左右以16000元在
    乙○○住處樓下車內交易第三級毒品愷它命等語（見前揭偵
    查卷第4至5頁），惟於偵查中及本院審理時均否認有販賣第
    三級毒品之犯行，且被告於警詢之自白亦與公訴意旨之犯罪
    時間並非一致，仍須有其他補強證據，以察其是否與事實相
    符，自不能僅憑該部分自白，作為認定其犯罪之唯一證據。
  (二)又證人乙○○雖於警詢供稱：97年10月底左右以新台幣1600
    0元在住處向被告購買三級毒品愷它命40公克等語（見前揭
    偵查卷第11頁）；惟於偵查中證稱：第一次是在林森北路那
    裡，靠近南京西路，是被告開車來，我們在車上交易，我只
    記得是20 0件，是一種像橘色又像紅色的毒品，好像是叫「
    三菱」，他們說是搖頭丸，金額當時200顆5萬8仟元。第二
    次我記得是在我家樓下，也是在被告的車子裡，好像忘交了
    100件，但我不記得是什麼毒品，金額約為2萬7仟元左右。
    第三次我就沒有什麼印象了（見前揭偵查卷第97頁）；於本
    院審理時復證稱：我主要是向被告買愷他命，我不記得次數
    ，不確定是否是在97年10月25日下午，數量不記得了，我有
    在警詢時供稱97年10月底左右以新台幣16000元在住處向被
    告購買三級毒品K它命40公克，但是細節部分，我不是很清
    楚等語（見本院卷第144頁背面、第145頁、第147頁、第149
    頁及被面）。觀諸證人乙○○上開供述，於警詢及偵查及本
    院審理中就毒品交易之時間無法明確說明，且就交易毒品之
    種類、數量及金額及方式，前後證述亦有不一致之情形，其
    指證內容是否屬實即有疑義。又公訴人雖以證人乙○○有於
    97年10月25日下午5時許與被告間電話聯絡之紀錄，有通聯
    紀錄1件附卷可稽（見98年度偵緝字第183號偵查卷第57 頁
    背面），而認被告有販賣第三級毒品之犯行，惟依卷附被告
    與乙○○於97年10月25日下午5時4分、5時9分之通聯譯文所
    示，其內容僅有為被告向乙○○表示人已經到乙○○的家了
    等語（見本院卷第126頁），其內容並無談論至毒品交易之
    情事，被告亦否認販賣第三級毒品予乙○○，自尚難遽認被
    告有於97年10月25日下午5時許將不詳數量之愷它命毒品送
    至乙○○住處樓下等情。此外，並其他確切證據可資證明被
    告有以不詳之代價，販賣數量不詳之愷他命與乙○○後，並
    於97年10月25日下午5時許，將上揭毒品送至乙○○住處樓
    下乙事，被告究否確有販賣第三級毒品，尚無足夠之證據予
    以證明，本院認為仍存有合理之懷疑，猶未到達確信其為真
    實之程度，自不能遽認被告確有公訴意旨所指之販賣第三級
    毒品犯行。復查無其他積極證據證明被告販賣第三級毒品，
    揆諸前揭法條及判例意旨，依法應為被告無罪之諭知。
據上論斷，應依刑事訴訟法第299條第1項前段、第301條第1項前
段，毒品危害防制條例第4條第2項、第19條第1項，刑法第11 條
、第28條，判決如主文。
本案經檢察官高維峻到庭執行職務。
中    華    民    國    99    年    5     月    7     日
                  刑事第七庭    審判長法  官  林庚棟
                                      法  官  林勇如
                                      法  官  章曉文
以上正本證明與原本無異。
如不服本判決應於收受送達後10日內向本院提出上訴書狀，並應
敘述具體理由；其未敘述上訴理由者，應於上訴期間屆滿後20日
內向本院補提理由書（均須按他造當事人之人數附繕）「切勿逕
送上級法院」。
                                      書記官  林義盛
中    華    民    國    99    年    5     月    7     日
附錄本案論罪科刑法條
毒品危害防制條例第4條
製造、運輸、販賣第一級毒品者，處死刑或無期徒刑；處無期徒
刑者，得併科新臺幣2 千萬元以下罰金。
製造、運輸、販賣第二級毒品者，處無期徒刑或7 年以上有期徒
刑，得併科新臺幣1 千萬元以下罰金。
製造、運輸、販賣第三級毒品者，處5 年以上有期徒刑，得併科
新臺幣7 百萬元以下罰金。
製造、運輸、販賣第四級毒品者，處3 年以上10年以下有期徒刑
，得併科新臺幣3 百萬元以下罰金。
製造、運輸、販賣專供製造或施用毒品之器具者，處1 年以上7
年以下有期徒刑，得併科新臺幣1 百萬元以下罰金。
前五項之未遂犯罰之。

司法院資訊處製作；財團法人民間司法改革基金會備份。
